臺灣彰化地方法院刑事判決　　　　　　　　　　　　　九十三年度訴字第七五六號
　　公　訴　人　臺灣彰化地方法院檢察署檢察官
　　被　　　告　乙○○
右列被告因違反毒品危害防制條例案件，經檢察官提起公訴（九十三年度毒偵字第一
五五五、一八一四號），本院認有刑事訴訟法第二百七十三條之一第一項之情形，而
改依簡式審判程序判決如左：
    主  文
乙○○連續施用第一級毒品，累犯，處有期徒刑捌月，扣案之海洛因壹包（淨重約零
點伍捌公克），沒收銷燬之；又連續施用第二級毒品，累犯，處有期徒刑伍月。應執
行有期徒刑壹年，扣案之海洛因壹包（淨重約零點伍捌公克），沒收銷燬之。
    事  實
一、乙○○曾因違反家庭暴力防治法案件，經臺灣臺中地方法院以九十二年度易字第
    三三一號判決判處有期徒刑三月確定，業於民國（下同）九十二年八月八日以易
    科罰金執行完畢。又其前因施用毒品案件，經臺灣臺中地方法院以九十二年毒聲
    字第二五二六號裁定移送觀察、勒戒後，認無繼續施用毒品之傾向，由臺灣臺中
    地方法院檢察署檢察官於九十三年二月十六日，以九十三年度毒偵緝字第一八號
    為不起訴處分確定。詎其仍不知悔改，於五年內，復基於施用第一級毒品海洛因
    之概括犯意，自九十三年四月初起至同年五月十五日止，在其位於彰化縣社頭鄉
    ○○村○路巷二十四號之住處，以將第一級毒品海洛因摻入香菸內，點火加以吸
    食之方式，連續施用第一級毒品海洛因多次，平均約二、三天施用一次。另基於
    施用第二級毒品安非他命之概括犯意，自九十三年五月初起至同年五月十四日止
    ，在其上開住處內，以將第二級毒品安非他命置放於鋁箔紙上，外用火加以燒烤
    使成氣體後吸食之方式，連續施用第二級毒品安非他命多次，平均約二、三天施
    用一次。嗣於九十三年五月十八日八時許，在其位於彰化縣社頭鄉○○村○路巷
    二十四號之住處，為警搜索查獲，並扣得第一級毒品海洛因一包（淨重約０點五
    八公克）。
二、案經彰化縣警察局田中分局報請臺灣彰化地方法院檢察署檢察官偵查起訴，本院
    認有刑事訴訟法第二百七十三條之一第一項之情形，而改依簡式審判程序審理。
    理  由
一、按除被告所犯為死刑、無期徒刑、最輕本刑為三年以上有期徒刑之罪或高等法院
    管轄第一審案件者外，於刑事訴訟法第二百七十三條第一項程序進行中，被告先
    就被訴事實為有罪之陳述時，審判長得告知被告簡式審判程序之旨，並聽取當事
    人、代理人、辯護人及輔佐人之意見後，裁定進行簡式審判程序；除簡式審判程
    序及簡易程序案件外，第一審應行合議審判，刑事訴訟法第二百七十三條之一第
    一項、第二百八十四條之一分別定有明文。本件被告乙○○所涉係死刑、無期徒
    刑、最輕本刑為三年以上有期徒刑之罪或高等法院管轄第一審案件以外之罪，並
    於本院行準備程序時就被訴事實為有罪之陳述，本院合議庭依前揭規定，經評議
    結果，裁定改由受命法官獨任行簡式審判程序，先予敘明。
二、右揭事實，業據被告乙○○於本院行準備程序與審理時均坦承不諱，且於九十三
    年五月十八日為警查獲時所採取之尿液，經送鑑驗結果，確呈嗎啡與甲基安非他
    命陽性反應，此有彰化縣衛生局九十三年五月三十一日煙檢字第九三一五六三號
    煙毒尿液檢驗成績書一紙附卷可稽，而扣案之白色粉末一包（淨重約０點五八公
    克），經送鑑驗確係海洛因成分，此有法務部調查局九十三年六月九日調科壹字
    第一四００一０二一八號鑑定通知書一紙在卷足憑，故核被告之自白應與事實相
    符，堪以採信。再查被告曾因施用毒品案件，經臺灣臺中地方法院以九十二年毒
    聲字第二五二六號裁定移送觀察、勒戒後，認無繼續施用毒品之傾向，由臺灣臺
    中地方法院檢察署檢察官於九十三年二月十六日，以九十三年度毒偵緝字第一八
    號為不起訴處分確定等情，有該不起訴處分書、臺灣高等法院被告全國前案紀錄
    表及臺灣彰化地方法院檢察署刑案資料查註紀錄表在卷足憑。被告顯係於受觀察
    、勒戒執行完畢釋放後，五年內再犯毒品危害防制條例第十條第一項、第二項之
    罪，從而，本件犯罪事證明確，被告前開犯行洵堪認定。
三、核被告所為，係犯毒品危害防制條例第十條第一項之施用第一級毒品罪及同條第
    二項之施用第二級毒品罪。被告為施用毒品持有第一、二級毒品，其持有之低度
    行為均應為施用之高度行為所吸收，均不另論罪。被告先後多次施用第一級毒品
    海洛因及第二級毒品安非他命之犯行，時間均緊接，所犯又均係構成要件相同之
    罪名，顯係各基於概括犯意為之，應分別依連續犯規定論以一罪，並均加重其刑
    。又查被告係自九十三年四月初起至同年五月十五日止，連續施用第一級毒品海
    洛因多次，及自九十三年五月初起至同年五月十四日止，連續施用第二級毒品安
    非他命多次，而公訴人僅就被告於九十三年五月十八日或其前四日內之某時，施
    用第一級毒品海洛因及第二級毒品安非他命各一次之犯行提起公訴，該未經起訴
    之部分，與檢察官起訴之部分，因被告係基於概括之犯意而為之，具有連續犯之
    關係，屬裁判上之一罪，其一部起訴之效力及於全部，故本院自得併予審究，併
    此敘明。另其前開所犯二罪間，犯罪構成要件不同，行為互殊，顯係基於個別犯
    意為之，應予分論併罰。再查被告曾因違反家庭暴力防治法案件，經臺灣臺中地
    方法院以九十二年度易字第三三一號判決判處有期徒刑三月確定，業於九十二年
    八月八日以易科罰金執行完畢等情，有臺灣彰化地方法院檢察署刑案資料查註紀
    錄表及臺灣高等法院被告全國前案紀錄表等件在卷可參，其於有期徒刑之執行完
    畢後，五年以內再犯有期徒刑以上之罪，為累犯，應分別依刑法第四十七條之規
    定，各加重其刑，並均依法遞加重之。爰審酌被告前曾有施用毒品罪行，經送觀
    察、勒戒後，猶不知悔改，再施用毒品不輟，不僅戕害自身健康，更辜負國家將
    之視為病人，並施以長時間之戒治處遇之苦心，惟其對他人權益之侵害仍屬有限
    ，於本院審理中已坦承其犯行，及其犯罪目的、手段等一切情狀，分別量處如主
    文所示之刑，並定應執行刑。扣案之海洛因一包（淨重約０點五八公克），係屬
    第一級毒品，爰依毒品危害防制條例第十八條第一項前段規定，沒收銷燬之。
據上論斷，應依刑事訴訟法第二百七十三條之一第一項、第二百九十九條第一項前段
，毒品危害防制條例第十條第一項、第二項、第十八條第一項前段，刑法第十一條前
段、第五十六條、第四十七條、第五十一條第五款，判決如主文。
本案經檢察官甲○○到庭執行職務。
中      華      民      國    九十三    年      七      月    二十八    日
                              臺灣彰化地方法院刑事第一庭
                                       法      官   簡  璽  容
右正本證明與原本無異。
如不服本判決，應於判決送達後十日內向本院提出上訴狀( 須附繕本 )。
                                       法院書記官   王  惠  嬌
中      華      民      國    九十三    年      八      月      二      日
毒品危害防制條例第十條
施用第一級毒品者，處六月以上五年以下有期徒刑。
施用第二級毒品者，處三年以下有期徒刑。
